臺灣高等法院臺南分院民事判決　96年度再易字第5號
再審原告　　丁○○
訴訟代理人　丙○○
　　　　　　黃正彥律師
再審被告　　甲○○
訴訟代理人　乙○○
上列當事人間請求遷讓房屋事件，再審原告對於中華民國96年1
月16日本院94年度上字第24號確定判決提起再審之訴，本院於96
年4月24日言詞辯論終結，判決如下：
    主  文
再審之訴駁回。
再審訴訟費用由再審原告負擔。
    事  實 及 理  由
一、本件再審原告主張本院94年度上字第24號關於再審原告敗訴
    部分之確定判決，有民事訴訟法第497條就足以影響於判決
    之重要證物，漏未斟酌之再審事由，提起再審之訴，依同法
    第499條第1項之規定，專屬本院管轄；又再審原告係於96年
    1月18日收受本院94年度上字第24號判決，有送達證書附卷
    可參，而於96年2月12日具狀向本院提起再審之訴，有再審
    原告民事再審起訴狀附於本院卷可稽，並未逾民事訴訟法第
    500條第1項所規定30日之不變期間，合先敘明。
二、再審原告主張：
(一)、再審被告向伊承租坐落臺南市○○路116巷1弄2號之1房屋，
    租期至92年5月6日止，租期屆滿，竟拒不遷讓交還，伊乃請
    求再審被告遷讓房屋並給付自94年5月7日起至遷讓交還房屋
    之日止，按月以相當原租金新台幣 (下同）25,000元計算損
    害金。再審被告則以兩造就系爭房屋為不定期租賃，且其為
    再審原告修繕系爭房屋支出修繕費用，反訴先位求為判決確
    認其就系爭房屋有不定期限繼續契約之租賃關係存在，再審
    原告應給付其663,630元，及自90年7月24日起至清償日止，
    按年息20％計算之利息。如認兩造間並無不定期限繼續契約
    之租賃關係存在，備位求為判決再審原告給付其1,864, 330
    元，及自90年7月24日起至清償日止，按年息20％計算之利
    息。原審判決命再審被告應將系爭房屋遷讓交還再審原告，
    及命再審被告甲○○應給付再審原告自93年11月18日起至交
    還系爭房屋之日止，按月以25,000元計算之損害金。再審原
    告應給付再審被告1,159,181元，及自93年11月18日起至清
    償日止，按週年利率5％計算之利息。另駁回再審被告其餘
    之反訴。再審原告就反訴敗訴部分，再審被告就本訴及反訴
    敗訴部分，分別提起上訴，經本院94年上字第24號民事判決
    ，就本訴部分駁回再審被告遷讓房屋之上訴，再審原告損害
    金之請求與修繕費用抵銷，而駁回再審原告96年1月2日以前
    損害金之請求；至於反訴部分，廢棄命再審原告給付超過
    708,013元本息部分並駁回再審被告該部分在第一審之反訴
    ，且駁回再審被告其餘反訴之上訴，暨駁回再審原告其餘反
    訴之上訴。再審被告就其敗訴部分現上訴第三審中。至於再
    審原告敗訴部分，上訴利益未逾150萬元，不得上訴而告確
    定。
(二)、再審原告敗訴之確定判決，有下列重要證物漏未審酌之再審
    事由：
  1.外觀工程部分：再審被告之夫乙○○於90年8月30日向再審
    原告之夫丙○○收取系爭房屋外觀工程39萬元，竟不施工，
    有收據、相片可按，且有再審原告提出之丙○○與乙○○之
    電話錄音及譯文可證，上開證物如經斟酌，再審原告可受有
    利之判決。
  2.關於皮爾卡登磁磚部分：再審被告之夫乙○○已收受再審原
    告華南銀行東台南分行93年3月10日期，面額701,140元之支
    票。另再審被告於90年8月6日收受工程款244,500元，其中4
    7,000元為隱式六軌道防盜落地門一樘之工程款，經扣除後
    ，其餘197,500元，亦為皮爾卡登磁磚部分，再審被告已超
    收416,500元，物證俱在，原確定判決謂丙○○與乙○○之
    電話錄音及譯文不足以證明，亦有違誤。
  3.關於鋁門窗部分：依承諾委託書現場勘驗所點之17口防水窗
    戶完全相符，再審被告竟把屋內不會碰水之窗戶18口計算在
    內，原確定判決未斟酌委託承諾書之重要證物，而准再審被
    告此部分之請求。
(三)、原判決對於本案關鍵房屋修繕契約未予斟酌，採用再審被告
    超出契約範圍且浮報之數字，命再審原告給付，自有違誤。
    何況系爭房屋租金才每月25,000元，何能委其修繕費高達65
    0萬元，原判決所根據證人之證詞與事實相違，且係片面之
    詞，均不足採，原確定判決予以採信，實有違誤。又原確定
    判決對丙○○與乙○○之電話錄音及租賃契約未斟酌，命再
    審原告給付通訊電線、電纜管線管路工程111,300元、鋁門
    窗整修169,980元、一樓鋁門安裝三段式防盜鎖21,500元，
    且再審原告主張再審被告收取之25萬元窗簾不准抵銷均有違
    誤。
(四)、於本院聲明：
    (一)本院94年度上字第24號民事判決關於再審原告敗訴部分廢
      棄。
    (二)上開廢棄部分再審被告在第一審之反訴駁回。
    (三)再審及前審之訴訟費用均由再審被告負擔。
三、再審被告則以：再審原告所主張原確定判決漏未斟酌之證物
    ，均已經斟酌，本件並無再審之事由等語，資為抗辯。於本
    院聲明：再審原告之訴駁回。
四、按依民事訴訟法第466條不得上訴於第三審法院之事件，除
    前條規定外，其經第二審確定之判決，如就足影響於判決之
    重要證物，漏未斟酌者，亦得提起再審之訴。民事訴訟法第
    497條固定有明文。惟所謂重要證物漏未斟酌，係指足以影
    響判決基礎之重要證物，雖在前訴訟程序業已提出，然未經
    確定判決加以斟酌者而言，或則忽視當事人聲明之證據而不
    予調查，或則就依聲請或依職權調查之證據未為判斷，均不
    失為漏未斟酌，且以該證物足以動搖原確定判決基礎者為限
    。若係於判決理由項下說明無調查必要，或縱經斟酌亦不足
    影響判決基礎之意見，即與未經斟酌有間，不得據為本條所
    定之再審理由。查再審原告固主張本院94年度上字第24號判
    決，就丙○○與乙○○之電話錄音及譯文、委託承諾書等等
    重要證據漏未斟酌云云，惟查本院原確定判決事實及理由欄
    第五項（二） (三）、第六項（一）至（九）部分已就修繕
    契約、租賃契約及就丙○○與乙○○之電話錄音及譯文詳為
    斟酌（見本院94年度上字第24號判決書第28-3 6頁）。又該
    確定判決並於事實理由欄第十段表明「兩造其餘攻擊或防禦
    方法，或未提出相當事證而流於空泛或與本件請求無關，均
    核判決之結果不生影響，爰不逐一論述。」等語，有判決書
    附卷可按，是原判決顯係已就再審原告於前程序提出之證物
    均加以斟酌，認不影響判決結果。是則再審原告主張原確定
    判決有重要證物漏未斟酌等語，自非實在，為無可取。至於
    再審原告另主張原判決有民事訴訟法第468條判決不適用法
    及適用不當之違背法令，然此非再審事由，本院亦無庸予以
    審酌，併予敘明。
五、綜上所述，本院94年度上字第24號確定判決並無再審原告主
    張之就足影響於判決之重要證據，漏未斟酌之情事，從而，
    再審原告依民事訴訟法第497條之規定，提起本件再審之訴
    ，求為廢棄本院94年度上字第24號就再審原告敗訴部分之確
    定判決，顯無理由，應予駁回。又本件再審之訴既無再審理
    由，則兩造有關本案實體爭執之攻擊、防禦方法及舉證，即
    無再予一一審論之必要，附此敘明。
六、據上論結，本件再審原告之訴為無理由，依民事訴訟法第50
    5條、第449條第1項、第78條，判決如主文。
中　　華　　民　　國　　96　　年　　5 　　月　　8 　　日
                  民事第二庭    審判長法　官　  丁振昌
                                      法　官　  吳上康
                                      法　官　  李素靖
上為正本係照原本作成。
不得上訴。
中　　華　　民　　國　　96　　年　　5 　　月　　11　　日
                                      書記官    林鈴香
